【裁判字號】    89,交訴,96
【裁判日期】    891025
【裁判案由】    公共危險
【裁判全文】
臺灣臺北地方法院刑事判決                        八十九年度交訴字第九十六號
    公  訴  人  臺灣臺北地方法院檢察署檢察官
    被      告  甲○○
右列被告因公共危險案件，經檢察官提起公訴( 八十九年度偵字第一一一○二號 )，
本院判決如左：
        主      文
甲○○駕駛動力交通工具肇事致人受傷而逃逸，處有期徒刑柒月。
        事      實
一、甲○○於八十九年四月十六日上午八時卅分許，駕駛一輛車牌SDF-541 號重型機
    器腳踏車( 動力交通工具 )，沿臺北市○○○路○段東側第四線車道( 即國立臺
    灣大學校總區西側圍牆外 )由南往北方向行駛，途經新生南路三段五十二號對面
    ，明知同向在前有位大安區女性清潔隊員許月手拉一輛清潔垃圾手推車徒步前行
    ，猶疏未注意車前狀況並採取減速煞車等安全措施即貿然駕車前駛，以致擦撞該
    輛手推車右後車角，該輛手推車遭此撞擊再前衝撞及許月右側腰部，許月不支倒
    地，受有右側腰部挫傷之傷害( 傷害部分，業經不起訴處分在案 )。甲○○駕駛
    動力交通工具肇事致人受傷，非但未停車探視照顧( 許月 )，逕自駕車逃逸。
二、案經臺北市政府警察局大安分局移送臺灣臺北地方法院檢察署檢察官偵查起訴。
        理      由
一、訊據被告甲○○雖就其於前揭時地駕駛車牌SDF-541 號重型機器腳踏車不慎擦撞
    許月倒地受傷及自行駕車離去等情供承不諱，惟矢口否認肇事逃逸，辯稱略以「
    我有停車問許月傷勢要不要緊，見其並無大礙無需救護，始駕車離去」云云。經
    查：右揭事實，業據被害人許月指訴綦詳，載明筆錄在卷可稽。被害人許月因本
    件交通事故受有「右側腰部挫傷」之傷害，亦有「三軍總醫院附設民眾診療服務
    處」診斷證明書一紙在卷( 偵查卷第五頁 )可資佐證。目擊證人陳潔、游雅婷於
    本院調查中，就被告甲○○肇事後，雖曾在距離肇事地點約廿公尺遠停車，惟僅
    下車查看其機車受損情形，旋即駕車離去，並未探視遭其擦撞倒地之被害人許月
    等情證述綦詳，均經載明筆錄在卷。被告甲○○空言否認，所辯無非係畏罪卸責
    之詞，不足採信。本件犯罪事證明確，應予依法論科。
二、核被告甲○○所為，係犯刑法第一百八十五條之四駕駛動力交通工具肇事致人受
    傷而逃逸罪。爰審酌被告甲○○犯行、造成被害人徐小娟受傷程度雖然輕微但其
    肇事後不思停車救護猶駕車逃逸冀圖免責之情節匪輕，且飾詞狡辯不知悔悟等一
    切情狀，量處如主文所示之刑，以示懲儆。
據上論斷，應依刑事訴訟法第二百九十九條第一項前段，刑法第一百八十五條之四，
判決如主文。
本案經檢察官陳錫柱到庭執行職務
中      華      民      國    八  十  九    年    十    月    廿五      日
                          臺灣臺北地方法院交通法庭
                                  法  官  鍾      華
右正本證明與原本無異。
如不服本判決，應於判決送達後十日內向本院提出上訴狀 (應附繕本) ，上訴於
臺灣高等法院。
                                  書記官  黃  繡  琴
中      華      民      國    八  十  九    年    十    月    二十六    日
附錄本案所犯法條全文
駕駛動力交通工具肇事，致人死傷而逃逸者，處六月以上五年以下有期徒刑。


司法院資訊處製作；財團法人民間司法改革基金會備份。
